臺灣臺中地方法院民事裁定
111年度家聲抗字第30號
抗  告  人  李心賢  
代  理  人  李佩珊律師
相  對  人  李心輝    住○○市○○區○○路0段○○○○巷0                        0號0樓
上列當事人間聲請失蹤人李心輝死亡宣告（公示催告）事件，對
於中華民國111年2月16日本院111年度亡字第2號裁定提起抗告，
本院第二審合議庭裁定如下：
    主  文
一、抗告駁回。
二、抗告程序費用由抗告人負擔。　　
    理  由
一、本事件經本院審酌全案卷證，認原審裁定之結果，經核於法
    要無不合，應予維持，並引用原裁定記載之事實及理由。
二、抗告意旨略以：
(一)抗告人提起本件聲請之目的非為更正「李心輝」或「王秀梅
    」之戶政登記資料，所欲處理者係針對戶政資料上所登載之
    「李心輝」為死亡宣告，是縱抗告人曾自陳「王秀梅就是李
    心輝」等語，然此僅屬抗告人單方之陳述，未有客觀事證以
    證實，抗告人既無法證明「王秀梅就是李心輝」之事實，何
    以原裁定得依抗告人之主張而為認定？又觀諸抗告人於原審
    提出之確認訴訟裁定（證物3），及王秀梅、李心輝現存之
    戶籍資料等，至多僅能證實王秀梅與抗告人間具手足之真實
    血緣關係，及李心輝於戶政資料與抗告人間具胞兄弟姊妹之
    血源關係而已，但顯不足以證實「王秀梅就是李心輝」，此
    情亦經上開確認訴訟裁定於理由中說明，既前訴訟案件已無
    法確定「王秀梅就是李心輝」，何以原裁定可率爾認定「王
    秀梅就是李心輝」，進而駁回抗告人之聲請。
(二)再者，抗告人之所以提出本件聲請，係因「李心輝」在戶籍
    登記資料上為抗告人之胞姊，而抗告人雖有結婚，然並無直
    系血親卑親屬，且在抗告人雙親均已逝世之情況下，戶籍登
    記資料上之「李心輝」依法為抗告人之繼承人，倘抗告人離
    世，則抗告人之遺產將由其配偶及此戶籍登記資料所示之「
    李心輝」共同繼承。惟於現實中並查無任何以李心輝名義從
    事的的社會活動，諸如：請領身分證、就學資料、辦理金融
    機構開戶資料、就醫紀錄、入出國紀錄等，唯一僅有的紀錄
    即此戶籍登記資料；而該戶籍資料亦非李心輝本人所為登記
    ，係抗告人雙親自大陸地區隨國民政府來臺後辦理，除此之
    外再不曾有何「生存」或「從事任何社會活動」之紀錄，顯
    見「李心輝」已陷入生死不明之狀態，自合於聲請死亡宣告
    之要件。
(三)綜上，爰提起抗告等語，並聲明：原裁定廢棄；准對失蹤人
    李心輝為宣告死亡之公示催告。
三、經查：抗告人主張上情，固據提出戶籍謄本、親屬系統表、
    入出國日期證明書等件為憑，然抗告人既主張「李心輝」與
    「王秀梅」為同一人，且王秀梅現在住臺北等語，又抗告人
    前曾對王秀梅提起確認身分關係存在訴訟，雙方對於「王秀
    梅」與「李心輝」是否為同一人之身分關係並無爭執，認戶
    籍登記有誤等情，有臺灣新北地方法院108年度訴字第42號
    民事裁定、臺灣高等法院109年度家抗字第10號民事裁定附
    卷可稽，則李心輝既為王秀梅，顯未失蹤，亦未陷於生死不
    明之狀態，核與民法第8條規定有間，自難對「李心輝」為
    死亡之宣告。抗告人復捨棄傳喚王秀梅到庭，並表示不要再
    寄傳票給證人等語（見本院111年7月19日訊問筆錄）。從而
    ，原裁定駁回抗告人之聲請，經核於法相符，並無違誤或不
    當之處。至於戶政事務所否准相對人戶籍資料更正一事，應
    循行政爭訟程序以資解決。抗告人指摘原裁定不當，聲明廢
    棄，為無理由，應予駁回。
四、據上論結，本件抗告為無理由，依家事事件法第97條、非訟
    事件法第46條、第21條第2項、民事訴訟法第495條之1第1項
    、第449條第1項、第95條、第78條，裁定如主文。
中　　華　　民　　國　　111 　年　　8 　　月　　19　　日
                  家事法庭    審判長法  官  陳忠榮
                                    法  官  林士傑
                                    法  官  謝珮汝
上正本係照原本作成。
如提起再抗告者，僅得於本裁定送達後10日內，以「適用法規顯
有錯誤」為理由，向本院提出再抗告狀（須按他造人數附具繕本
），且須敘明理由，及繳納抗告費用新臺幣1,000元，並需委任
律師或具律師資格之關係人為代理人。
中　　華　　民　　國　　111 　年　　8 　　月　　19　　日
                                    書記官  黃佳莉